臺灣臺南地方法院刑事判決　　　　　　　96年度易字第1253號
公　訴　人　臺灣臺南地方法院檢察署檢察官
被　　　告　丙○○
　　　　　　戊○○
選任辯護人　黃俊達　律師
　　　　　　賴鴻鳴　律師
　　　　　　莊信泰　律師
上列被告等因竊盜等案件，經檢察官提起公訴（96年度偵字第11
315號），被告二人就被訴事實均為有罪之陳述，經本院改行簡
式審判程序，判決如下：
    主    文
丙○○共同竊盜，累犯，處有期徒刑月，扣案汽車鑰匙一支沒
收；又共同意圖為自己不法之所有，攜帶兇器竊盜，累犯，處有
期徒刑柒月，扣案一字型螺絲起子一支沒收。應執行有期徒刑玖
月，扣案汽車鑰匙及一字型螺絲起子各一支均沒收。
戊○○共同竊盜，累犯，處有期徒刑月，扣案汽車鑰匙一支沒
收；又共同意圖為自己不法之所有，攜帶兇器竊盜，累犯，處有
期徒刑柒月，扣案一字型螺絲起子一支沒收；又對於公務員執行
職務時，施強暴，累犯，處拘役肆拾日。所處徒刑部分定應執行
刑為有期徒刑玖月，扣案汽車鑰匙及一字型螺絲起子各一支均沒
收。
    事    實
一、丙○○前因強盜案件，經國防部南部地方法院軍事法院金門
    分院以九十一年度金審字第七號判決判處有期徒刑二年八月
    ，於民國九十三年五月十三日假釋出獄，交付保護管束至九
    十三年七月七日期滿未經撤銷而以已執行完畢論。戊○○前
    因違反毒品危害防制條例等案件，經法院判處有期徒刑二年
    三月確定，而於九十六年七月十九日因假釋交付保護管束期
    滿而執行完畢。
二、詎丙○○、戊○○二人均不知悔改，而為下列之犯行：
  (一)共同基於意圖為自己不法之所有之犯意聯絡，於九十六年七
    月二十三日下午五時許，在臺南縣佳里鎮○○街二一二之五
    號旁，由戊○○在旁把風，由丙○○以戊○○所提供之鑰匙
    一把著手竊取甲○○所使用之車號0730-LX號自用小客車得
    逞。
  (二)渠等二人為躲避警方之追緝，再另行起意，基於共同意圖為
    自己不法之所有之犯意聯絡，由丙○○持客觀上可為兇器之
    一字型螺絲起子一支，在臺南縣永康市○○○街與新行街口
    竊取乙○○所使用之車號YV-7931號自用小客車之車牌兩面
    得逞。丙○○將前開車號0730-LX號自用小客車之兩面車牌
    棄置後，改懸掛所竊得之車號YV-7931號之車牌，並由渠等
    二人輪流駕駛該車。
  (三)九十六年七月二十七日下午二時三十分許，丙○○駕駛懸掛
    車號YV-7931號車牌（車身為車號0730-LX號自用小客車之車
    身）之自小客車搭載戊○○行經臺南市○○區○○路6段時
    ，為巡邏員警李松濤及黃信忠發現為贓車，並加以追緝至該
    路段七一巷時，丙○○即下車後翻牆逃逸，身著制服之員警
    李松濤及黃信忠改追捕上開小客車車內之戊○○，戊○○見
    狀由乘客座改移至駕駛座，並基於妨害公務之犯意，對執行
    圍捕任務之員警李松濤以駕車衝撞其身體之方式實施強暴行
    為，造成李松濤倒地並受有左小拇指磨擦傷、左小腿磨擦傷
    等傷害（傷害部分未提出告訴），戊○○並趁機駕車逃逸。
三、嗣後員警李松濤及黃信忠隨即在臺南市○○區○○路六段八
    十號幸福里社區活動中心逮捕丙○○，並於該臺南市○○區
    ○○路七段三百號處查獲該小客車，且於車內查扣前揭一字
    型螺絲起子、鑰匙等物。警方另於同日下午四時三十分許，
    在臺南市○○區○○路一段樺谷飯店601號房間逮捕戊○○
    。
四、案經臺南市警察局第三分局報告臺灣臺南地方法院檢察署檢
    察官偵查起訴。
    理    由
一、上開犯罪事實，有以下證據可證：
 　(一)被告二人之自白及供證；
   (二)證人即被害人甲○○、乙○○之證述；
   (三)員警黃信忠、李松濤之證述；
   (四)照片共十六張；
   (五)贓物認領保管單二份、車輛協尋電腦輸入單四份；
   (六)診斷證明書一份；
   (七)扣案物品目錄表一份；
   (八)扣案之一字型螺絲起子、鑰匙各一支。
二、核被告丙○○所為，係犯刑法第三百二十條第一項之普通竊
    盜罪及同法第三百二十一條第一項第三款之加重竊盜罪。被
    告戊○○所為，係犯刑法第三百二十條第一項之普通竊盜罪
    、第三百二十一條第一項第三款之加重竊盜罪及同法第一百
    三十五條第一項之對於公務員依法執行職務時，施強暴罪。
    被告二人就上開普通竊盜及加重竊盜罪，均有犯意聯絡及行
    為分擔，均應論以共同正犯。被告二人所犯數罪，犯意各別
    ，行為不同，均應分論併罰。被告二人前有如事實欄一所示
    之科刑及執行紀錄，分別於九十三年七月七日、九十六年七
    月十九日執行完畢，此有臺灣高等法院被告前案紀錄表二份
    可參，其二人於五年以內再故意犯本件有期徒刑以上之罪，
    均應依刑法第四十七條第一項之規定，論以累犯，並均加重
    其刑。爰審酌被告二人犯罪之動機、目的、手段，被害人所
    受之損失，及被告二人犯罪後均坦承犯行，態度良好等一切
    情狀，各量處如主文所示之刑，並被告二人就所處徒刑部分
    均定其應執行刑，以資懲儆。
三、扣案汽車鑰匙及一字型螺絲起子各一支，分別係被告二人所
    有而持供犯罪所用之物，業據被告二人供承在卷，爰依刑法
    第三十八條第一項第二款規定，均以宣告沒收。
據上論斷，應依刑事訴訟法第二百七十三條之一第一項、第二百
九十九條第一項前段、第三百十條之二、第四百五十四條，第二
十八條、第三百二十條第一項、第三百二十一條第一項第三款、
第一百三十五條第一項、第四十七條第一項、第五十一條第五款
、第三十八條第一項第二款，刑法施行法第一條之一，判決如主
文。
本案經檢察官丁○○到庭執行職務。
中    華    民    國    96    年     11    月    6    日
                    刑事第二庭  法  官  徐文瑞
以上正本證明與原本無異。
如不服本判決應於收受本判決後10日內向本院提出上訴書狀，並
應敘述具體理由。如未敘述上訴理由者，應於上訴期間屆滿後20
日內向本院補提理由書狀（均須按他造當事人之人數附繕本），
切勿逕送上級法院。
                                書記官  李佩珊
中    華    民    國    96    年     11    月    6    日
附錄法條：
  刑法第320條第1 項
  意圖為自己或第三人不法之所有，而竊取他人之動產者，為竊
  盜罪，處五年以下有期徒刑、拘役或五百元以下罰金。
中華民國刑法第321條
  犯竊盜罪而有左列情形之一者，處6月以上、5年以下有期徒刑
  ：
    一  於夜間侵入住宅或有人居住之建築物、船艦或隱匿其內
        而犯之者。
    二  毀越門扇、牆垣或其他安全設備而犯之者。
    三  攜帶兇器而犯之者。
    四  結夥三人以上而犯之者。
    五  乘火災、水災或其他災害之際而犯之者。
    六  在車站或埠頭而犯之者。
  前項之未遂犯罰之。
中華民國刑法第135條
  對於公務員依法執行職務時，施強暴脅迫者，處3年以下有期
  徒刑、拘役或3百元以下罰金。
  意圖使公務員執行一定之職務或妨害其依法執行一定之職務或
  使公務員辭職，而施強暴脅迫者，亦同。
  犯前二項之罪，因而致公務員於死者，處無期徒刑或7年以上
  有期徒刑；致重傷者，處3年以上、10年以下有期徒刑。
